【裁判字號】    95,交簡上,131
【裁判日期】    951114
【裁判案由】    過失傷害
【裁判全文】
臺灣板橋地方法院刑事判決           95年度交簡上字第131號
上  訴  人  臺灣板橋地方法院檢察署檢察官
上  訴  人
即  被  告  乙○○
上列上訴人因過失傷害案件，不服中華民國95年7 月31日本院95
年度交簡字第882 號第一審刑事簡易判決（聲請簡易判決處刑案
號：95年度偵字第9660號）提起上訴，本院管轄第二審之合議庭
判決如下︰
    主  文
上訴駁回。
乙○○緩刑年。
    事  實
一、乙○○於民國94年6 月18日10時20分許，騎乘車號QU9-086
    號輕型機車，自臺北縣三重市○○路○ 段53號前騎樓，欲進
    入重陽路慢車道往高速公路方向騎駛。乙○○本應注意汽車
    行駛時，駕駛人應注意車前狀況，隨時採取必要之安全措施
    ，其由騎樓駛入道路，更應讓車道上行駛中車輛先行，而依
    當時情形又無不能注意之情事，竟疏於注意，適林俊佑騎乘
    車號AVS-095 號重型機車，後載甲○○行經臺北縣三重市○
    ○路○ 段，突見乙○○之機車自騎樓處衝出，因此煞避不及
    ，兩車在重陽路2 段57號前碰撞後倒地，致甲○○受有右側
    脛骨骨折之傷害。乙○○則於前開肇事後，在犯罪未被有偵
    查犯罪職權之機關或公務員發覺前，於警據報前往現場處理
    時在場，自承肇事並接受裁判。
二、案經被害人邱素貞訴請臺灣板橋地方法院檢察署檢察官偵查
    後聲請簡易判決處刑。
    理  由
一、訊據被告乙○○坦承前開犯行不諱，核與告訴人邱素貞之指
    訴相符，並有道路交通事故調查報告表、道路交通事故現場
    圖、談話紀錄表、臺北縣立醫院診斷證明書、現場照片12張
    附卷可稽。而按汽車行駛時，駕駛人應注意車前狀況及兩車
    併行間隔，並隨時採取必要之安全措施，道路交通安全規則
    第94條第3 項定有明文。本件被告未注意車前狀況，逕自騎
    樓駛入車道，致行經該處由林俊佑所騎車號AVS-095 號重型
    機車閃避不及，因而肇事致告訴人受傷，被告過失情節業臻
    明確。且本件經送請臺灣省臺北縣區車輛行車事故鑑定委員
    會鑑定，亦同此認定，有該委員會95年4 月14日北縣鑑字第
    950397號鑑定意見書在卷可參。而告訴人因被告之前開過失
    行為，受有右脛骨骨折之傷害，有臺北縣立醫院診斷證明書
    在卷為據，足認被告之過失行為與告訴人之受傷間，具有相
    當因果關係，綜上事證明確，被告犯行堪以認定，應予依法
    論科。
二、核被告所為，係犯刑法第284 條第1 項前段之過失傷害傷罪
    。又被告於肇事後，在未被有偵查犯罪職權之公務員發覺前
    ，主動向前往處理車禍之臺北縣政府警察局三重分局員警自
    首犯罪，並接受裁判，此有臺北縣政府警局三重分局道路交
    通事故肇事人自首情形紀錄表附卷可稽，而被告行為後，因
    刑法關於自首之規定業已修正，依修正前自首「應減輕其刑
    」之法律效果，修正為「得減輕其刑」之法律效果，增加審
    判上減刑之裁量空間，相對則不利於行為人，故經比較新、
    舊法之結果，適用修正前之法律應無不利，爰依修正前刑法
    第62條前段規定減輕其刑。又被告行為後，刑法第41條亦有
    修正，依被告行為時之刑法第41條第1 項前段規定：「犯最
    重本刑為五年以下有期徒刑以下之刑之罪，而受六個月以下
    有期徒刑或拘役之宣告，因身體、教育、職業、家庭之關係
    或其他正當事由，執行顯有困難者，得以一元以上三元以下
    折算一日，易科罰金。」又被告行為時之易科罰金折算標準
    ，修正前罰金罰鍰提高標準條例第2 條前段（現已刪除）規
    定，就其原定數額提高為100 倍折算一日，則本件被告行為
    時之易科罰金折算標準，應以銀元三百元折算一日，經折算
    為新臺幣後，應以新臺幣九百元折算為一日。惟95年7 月1
    日修正公布施行之刑法第41條第1 項前段則規定：「犯最重
    本刑為五年以下有期徒刑以下之刑之罪，而受六個月以下有
    期徒刑或拘役之宣告者，得以新臺幣一千元、二千元或三千
    元折算一日，易科罰金。」比較修正前後之易科罰金折算標
    準，以95年7 月1 日修正公布施行前之規定，較有利於被告
    ，則應依刑法第2 條第1 項前段，適用修正前刑法第41條第
    1 項前段規定，諭知如易科罰金之折算標準。
三、原審審酌被告之素行、過失程度、告訴人受傷之傷勢情形，
    及被告事後未與被害人和解等一切情狀，量處拘役30日，並
    經比較新舊法後，依修正前法律規定諭知如易科罰金以300
    元折算1 日之標準，其認事用法並無違誤，且斟酌上揭情狀
    量處被告拘役30日，量刑亦稱妥適，檢察官提起本件上訴，
    恣指原審之量刑過重；及被告所提起之上訴，均無理由，應
    予駁回。惟查，被告未曾受有期徒刑以上刑之宣告，有臺灣
    高等法院被告前案紀錄表在卷為據，其於本件犯罪後，業與
    告訴人和解，此據告訴人出具和解書（撤回告訴狀）在卷為
    據，顯見被告歷此教訓，已知悔悟而無再犯之虞，本院因認
    其所受宣告之刑，以暫不執行為適當。而被告行為後緩刑之
    規定雖亦修正，惟緩刑乃附隨於主刑之刑罰猶豫宣告，本件
    關於罪、刑之適用法律，既已比較後決定適用被告行為時法
    ，就緩刑之宣告，亦應一併適用行為時法，爰依修正前刑法
    第74條第1 款，併予緩刑3 年之宣告，以啟自新。
據上論斷，應依刑事訴訟法第455 條之1 第1 項、第3 項、第
368 條，刑法第2 條第1 項前段、修正前刑法第74條第1 款，判
決如主文。
本案經檢察官鄧媛到庭執行職務。
中    華    民    國    95    年    11    月    14    日
                    交通法庭    審判長法  官   徐蘭萍
                                      法  官   林淑婷
                                      法  官   林漢強
上正本證明與原本無異。
不得上訴。
                                      書記官   曾千庭
中    華    民    國    95    年    11    月    14    日


司法院資訊處製作；財團法人民間司法改革基金會備份。
